【裁判字號】    89,台上,2666
【裁判日期】    890511
【裁判案由】    違反槍砲彈藥刀械管制條例等罪
【裁判全文】
最高法院刑事判決                              八十九年度台上字第二六六六號
    上  訴  人 甲○○
    選任辯護人 王文聖律師
右上訴人因違反槍砲彈藥刀械管制條例等罪案件，不服台灣高等法院台中分院中華民
國八十九年二月十七日第二審判決（八十八年度上訴字第一一八八號，起訴案號：台
灣台中地方法院檢察署八十七年度偵字第二四七五三號），提起上訴，本院判決如左
：
    主  文
上訴駁回。
    理  由
按刑事訴訟法第三百七十七條規定，上訴於第三審法院，非以判決違背法令為理由，
不得為之，是當事人提起第三審上訴，應以原判決違背法令為理由，係屬法定要件。
如果上訴理由狀並未依據卷內訴訟資料，具體指摘原判決不適用何種法則或如何適用
不當，或所指原判決之違法情事，顯與法律規定得為第三審上訴理由之違法情形不相
適合時，均應認其上訴為違背法律上之程式，予以駁回。本件原判決綜合調查證據之
結果，撤銷第一審不當之判決，改判按想像競合犯關係從一重依修正前槍砲彈藥刀械
管制條例第十一條第一項論處上訴人甲○○未經許可，製造彈藥罪刑（改造手槍及子
彈部分），及依修正後槍砲彈藥刀械管制條例第十二條第四項論處上訴人未經許可持
有子彈累犯罪刑（持有制式九○手槍子彈部分），已詳敘所憑之證據及認定之理由，
並對上訴人否認犯罪之辯詞，如何不足採信，均已依據卷內資料，詳予指駁，從形式
上觀察，並無違背法令之處。而證據之取捨，為事實審法院之職權，茍其判斷無違經
驗法則或論理法則，即不能任意指為違法。原判決依憑上訴人於警訊時之自白、證人
陳昭谷之證言，參酌扣案經鑑驗結果認有殺傷力之改造貝瑞塔九○手槍、改造四五式
手槍、改造九○手槍及四五式手槍子彈、制式九○手槍子彈，及其他證據調查之結果
，綜合研判，認上訴人確有上開犯行，其於警訊時之自白與事實相符，因予論罪科刑
，已詳敘取捨證據之心證理由，核與採證法則並無違背。又原判決已說明不採證人林
沛民證言之理由，另證人即上訴人之母王瓊華於第一審之證詞，既與原審上開調查證
據之結果不符，顯屬迴護之詞，自無足採。原判決雖未說明不採此項證言之理由，然
此於判決之結果，顯無影響，自不得據為上訴第三審之適法理由。上訴意旨，並未依
據卷內資料，具體指摘原判決如何違背法令，仍執陳詞，而為事實之爭辯，並對原審
採證認事之職權行使，任意指摘，難謂已符合首揭法定上訴要件，其上訴違背法律上
之程式，應予駁回。
據上論結，應依刑事訴訟法第三百九十五條前段，判決如主文。
中      華      民      國    八十九    年      五      月     十一     日
                              最高法院刑事第七庭
                                  審判長法官  謝  家  鶴
                                        法官  洪  文  章
                                        法官  花  滿  堂
                                        法官  陳  世  淙
                                        法官  洪  佳  濱
      右正本證明與原本無異
                                              書  記  官
中      華      民      國    八十九    年      五      月    三十一    日


司法院資訊處製作；財團法人民間司法改革基金會備份。
